Minutes et répertoires du notaire Louis BOSSY, 15 janvier 1902 - 9 décembre 1931 (étude LIX)
Archives nationales (France)
- Minutes de Louis BOSSY, 15 janvier 1902 - 9 décembre 1931; MC/ET/LIX/956 - MC/ET/LIX/1351; 45,7 mètres linéaires ou 396 articles
  - Minutes. 1927, décembre, décembre 1927; MC/ET/LIX/1284
    - Dissolution de la Société Louis Teste et Compagnie., 19 décembre 1927; MC/ET/LIX/1284
    - Dépôt des statuts de la Société civile des porteurs d'obligations six et demi pour cent de la Société des ports marocains de Méhédya, Kénitra et Rabat-Salé., 23 décembre 1927; MC/ET/LIX/1284
  - Minutes. 1928, 1er janvier - 10 janvier, 1er janvier - 10 janvier 1928; MC/ET/LIX/1285
    - Dépôt de procès-verbal des délibérations du conseil de la Société des vignobles de Zayana (changement de siège)., 9 janvier 1928; MC/ET/LIX/1285
      Algérie; dépôt de pièces
    - Dépôt des statuts et des procès-verbaux des assemblées constitutives des Etablissements métallurgiques de Ris-Orangis., 10 janvier 1928; MC/ET/LIX/1285
      dépôt de pièces; Ris-Orangis (Essonne)
    - Dépôt de certificat concernant la Banque française et italienne pour l'Amérique du Sud., 10 janvier 1928; MC/ET/LIX/1285
      dépôt de pièces; Amérique du Sud
  - Minutes. 1928, 11 janvier - 31 janvier, 11 janvier - 31 janvier 1928; MC/ET/LIX/1286
  - Minutes. 1928, 1er février - 15 février, 1er février - 15 février 1928; MC/ET/LIX/1287
  - Minutes. 1928, 16 février - 29 février, 16 février - 29 février 1928; MC/ET/LIX/1288
  - Minutes. 1928, 1er mars - 15 mars, 1er mars - 15 mars 1928; MC/ET/LIX/1289
  - Minutes. 1928, 16 mars - 31 mars, 16 mars - 31 mars 1928; MC/ET/LIX/1290
  - Minutes. 1928, avril, avril 1928; MC/ET/LIX/1291
  - Minutes. 1928, 1er mai - 15 mai, 1er mai - 15 mai 1928; MC/ET/LIX/1292
  - Minutes. 1928, 16 mai - 31 mai, 16 mai - 31 mai 1928; MC/ET/LIX/1293
  - Minutes. 1928, 1er juin - 15 juin, 1er juin - 15 juin 1928; MC/ET/LIX/1294
  - Minutes. 1928, 16 juin - 30 juin, 16 juin - 30 juin 1928; MC/ET/LIX/1295
  - Minutes. 1928, 1er juillet - 15 juillet, 1er juillet - 15 juillet 1928; MC/ET/LIX/1296
  - Minutes. 1928, 16 juillet - 31 juillet, 16 juillet - 31 juillet 1928; MC/ET/LIX/1297
  - Minutes. 1928, août, août 1928; MC/ET/LIX/1298
  - Minutes. 1928, septembre, septembre 1928; MC/ET/LIX/1299
  - Minutes. 1928, 1er octobre - 15 octobre, 1er octobre - 15 octobre 1928; MC/ET/LIX/1300
  - Minutes. 1928, 16 octobre - 31 octobre, 16 octobre - 31 octobre 1928; MC/ET/LIX/1301
  - Minutes. 1928, 1er novembre - 15 novembre, 1er novembre - 15 novembre 1928; MC/ET/LIX/1302
  - Minutes. 1928, 16 novembre - 30 novembre, 16 novembre - 30 novembre 1928; MC/ET/LIX/1303
  - Minutes. 1928, 1er décembre - 15 décembre, 1er décembre - 15 décembre 1928; MC/ET/LIX/1304
  - Minutes. 1928, 16 décembre - 31 décembre, 16 décembre - 31 décembre 1928; MC/ET/LIX/1305
  - Minutes. 1929, 1er janvier - 15 janvier, 1er janvier - 15 janvier 1929; MC/ET/LIX/1306
  - Minutes. 1929, 16 janvier - 31 janvier, 16 janvier - 31 janvier 1929; MC/ET/LIX/1307
  - Minutes. 1929, 1er février - 19 février, 1er février - 19 février 1929; MC/ET/LIX/1308
  - Minutes. 1929, 20 février - 28 février, 20 février 1929 - 28 février 1929; MC/ET/LIX/1309
  - Minutes. 1929, 1er mars - 15 mars, 1er mars - 15 mars 1929; MC/ET/LIX/1310
  - Minutes. 1929, 16 mars - 31 mars, 16 mars 1929 - 31 mars 1929; MC/ET/LIX/1311
  - Minutes. 1929, 1er avril - 16 avril, 1er avril - 16 avril 1929; MC/ET/LIX/1312
  - Minutes. 1929, 17 avril - 30 avril, 17 avril - 30 avril 1929; MC/ET/LIX/1313
  - Minutes. 1929, 1er mai - 21 mai, 1er mai - 21 mai 1929; MC/ET/LIX/1314
  - Minutes. 1929, 22 mai - 31 mai, 22 mai - 31 mai 1929; MC/ET/LIX/1315
  - Minutes. 1929, juin, juin 1929; MC/ET/LIX/1316
    - Bail par Pierre Charles Aviragnet, médecin des hôpitaux, et Julia Pauline Duplan, son épouse, demeurant rue Alphonse-de-Neuville n° 20, à Octave Henri Georges Jean Lhospitallier, pharmacien, rue Soufflot n°3., 29 juin 1929; MC/ET/LIX/1316
      bail; Aviragnet, Pierre Charles; Duplan, Julia Pauline; médecin; Alphonse-de-Neuville (rue); Lhospitallier, Octave Henri Georges Jean; pharmacien; Soufflot (rue)
  - Minutes. 1929, 1er juillet - 16 juillet, 1er juillet - 16 juillet 1929; MC/ET/LIX/1317
    - Donation par Georges Paul Firmin-Didot, propriétaire, et Marie-Madeleine Françoise Jeanne Mathilde Michaël Du Mesnil de Maricourt, sa femme, rue des Saints-Pères n°56, à leur fils, Jean Marie Georges Firmin-Didot, ingénieur, demeurant rue des Saints-Pères n°56, de l'hôtel sis rue des Saints-Pères n° 56 et 58, et d'une ferme dite Ferme du Bois-Mignon à Saint-CLair, commune de Gournay-en-Bray (Seine-Maritime)., 1er juillet 1929; MC/ET/LIX/1317
      Firmin-Didot, Georges Paul; Du Mesnil de Maricourt, Marie-Madeleine Françoise Jeanne Mathilde Michaël; Firmin-Didot, Jean Marie Georges; Saints-Pères (rue des); Gournay-en-Bray (Seine-Maritime); ingénieur
  - Minutes. 1929, 17 juillet - 31 juillet, 17 juillet - 31 juillet 1929; MC/ET/LIX/1318
  - Minutes. 1929, août - septembre, août - septembre 1929; MC/ET/LIX/1319
  - Minutes. 1929, octobre, octobre 1929; MC/ET/LIX/1320
    - Contrat de mariage entre Louis Henri Jourdain, croix de guerre, chevalier de la Légion d'honneur, clerc de notaire, demeurant avenue de Wagram n°150, et Ellen Bossy, fille de Louis Bossy, notaire, et de Jeanne Marie Pauline Pernet, demeurant rue de Solférino n°2. A la suite, dépôt d'acte de mariage, 4 décembre 1929., 11 octobre 1929; MC/ET/LIX/1320
      Jourdain, Louis Henri; clerc de notaire; Wagram (avenue de); notaire; Bossy, Hélène; Bossy, Louis; Pernet, Jeanne Marie Pauline; contrat de mariage; Solférino (rue de)
  - Minutes. 1929, novembre, novembre 1929; MC/ET/LIX/1321
    - Procuration par la société littéraire des Goncourt à René Gallet, caissier, et Louis Goeman, clerc de notaire, demeurant rue des Pyramides n°9., 13 novembre 1929; MC/ET/LIX/1321
      procuration; éditeur; Gallet, René; Goeman, Louis; clerc de notaire; Pyramides (rue des)
    - Dépôt de procès-verbal d'assemblée de la Société littéraire des Goncourt., 15 novembre 1929; MC/ET/LIX/1321
  - Minutes. 1929, 1er décembre - 20 décembre, 1er décembre - 20 décembre 1929; MC/ET/LIX/1322
  - Minutes. 1929, 21 décembre - 31 décembre, 21 décembre - 31 décembre 1929; MC/ET/LIX/1323
  - Minutes. 1930, janvier, janvier 1930; MC/ET/LIX/1324
  - Minutes. 1930, février, février 1930; MC/ET/LIX/1325
  - Minutes. 1930, 1er mars - 19 mars, 1er mars - 19 mars 1930; MC/ET/LIX/1326
  - Minutes. 1930, 20 mars - 31 mars, 20 mars - 31 mars 1930; MC/ET/LIX/1327
  - Minutes. 1930, 1er avril - 8 avril, 1er avril - 8 avril 1930; MC/ET/LIX/1328
  - Minutes. 1930, 9 avril - 30 avril, 9 avril - 30 avril 1930; MC/ET/LIX/1329
  - Minutes. 1930, 1er mai - 13 mai, 1er mai - 13 mai 1930; MC/ET/LIX/1330
  - Minutes. 1330, 14 mai - 31 mai, 14 mai - 31 mai 1930; MC/ET/LIX/1331
  - Minutes. 1930, 1er juin - 17 juin, 1er juin - 17 juin 1930; MC/ET/LIX/1332
  - Minutes. 1930, 18 juin - 30 juin, 18 juin - 30 juin 1930; MC/ET/LIX/1333
  - Minutes. 1930, juillet, juillet 1930; MC/ET/LIX/1334
  - Minutes. 1930, août - septembre, août - septembre 1930; MC/ET/LIX/1335
  - Minutes. 1930, octobre, octobre 1930; MC/ET/LIX/1336
  - Minutes. 1930, novembre, novembre 1930; MC/ET/LIX/1337
  - Minutes. 1930, 1er décembre - 17 décembre, 1er décembre - 17 décembre 1930; MC/ET/LIX/1338
  - Minutes. 1930, 18 décembre - 31 décembre, 18 décembre - 31 décembre 1930; MC/ET/LIX/1339
  - Minutes. 1931, janvier, janvier 1931; MC/ET/LIX/1340
  - Minutes. 1931, février, février 1931; MC/ET/LIX/1341
  - Minutes. 1931, mars, mars 1931; MC/ET/LIX/1342
  - Minutes. 1931, avril, avril 1931; MC/ET/LIX/1343
  - Minutes. 1931, 1er mai - 11 mai, 1er mai - 11 mai 1931; MC/ET/LIX/1344
  - Minutes. 1931, 12 mai - 31 mai, 12 mai - 31 mai 1931; MC/ET/LIX/1345
    - Bail par la Compagnie française Saint-Honoré - Courcelles, 24 rue de Courcelles (société anonyme), à la société Consortium cinématographique (société anonyme), 117 avenue des Champs-Elysées, 28 mai 1931; MC/ET/LIX/1345
      bail; Champs-Elysées (avenue des); Courcelles (rue de); cinéma
  - Minutes. 1931, 1er juin - 17 juin, 1er juin - 17 juin 1931; MC/ET/LIX/1346
  - Minutes. 1931, 18 juin - 30 juin, 18 juin - 30 juin 1931; MC/ET/LIX/1347
    - Pathéphone exploitation. Dépôt de pièces, réalisation d'augmentation de capital par voie d'affectation en nature. A la suite, dépôt de pièces de publication, 11 février 1932., 18 juin 1931; MC/ET/LIX/1347
  - Minutes. 1931, juillet, juillet 1931; MC/ET/LIX/1348
  - Minutes. 1931, août - septembre, août - septembre 1931; MC/ET/LIX/1349
  - Minutes. 1931, octobre, octobre 1931; MC/ET/LIX/1350
  - Minutes. 1931, 1er novembre - 9 décembre, 1er novembre - 9 décembre 1931; MC/ET/LIX/1351
- Répertoire(s) de Louis BOSSY, 15 janvier 1902 - 9 décembre 1931; MC/RE/LIX/21 - MC/RE/LIX/23
  Attention, les répertoires couvrant la période août 1872 - juillet 1913 sont manquants.
  - Répertoire. 1913, 11 juillet - 1922, 6 juin, 11 juillet 1913 - 6 juin 1922; MC/RE/LIX/21
    Information concernant le document et la cotation:
    Le niveau inférieur de description, quand il existe, correspond aux mentions d'actes contenues dans le répertoire. Parmi celles-ci, certaines peuvent y être décrites de manière plus ou moins détaillées. Pour consulter l'acte proprement dit, il convient de rechercher la cote au niveau des articles (registres ou liasses) des minutes du notaires (cote de type 'MC/ET').
  - Répertoire. 1922, 7 juin - 1929, 18 janvier, 7 juin 1922 - 18 janvier 1929; MC/RE/LIX/22
  - Répertoire. 1929, 18 janvier - 1936, 18 mars, 18 janvier 1929 - 18 mars 1936; MC/RE/LIX/23
    Répertoire des notaires Louis Bossy (18 janvier 1929 - 9 décembre 1931) et Louis Henri Jourdain (9 décembre 1931 - 18 mars 1936).